---
title: "Abschlussprojekt"
subtitle: "rstatsZH-K009: "
author: "Rainbow Train"
format: html
editor: visual
editor_options: 
  chunk_output_type: console
---

```{r}
library(tidyverse)
library(readxl)
```

```{r}
read_excel(here::here("daten/raw/je-d-11.02.01.02.xlsx"))
```

# Einleitung

## Daten 

Titel: Unfall-, Umwelt- und Gesundheitskosten des motorisierten Verkehrs 

Ein Datensatz des Bundesamt f체r Statistik (BFS) welches sich mittels des Datenkatalog des BFS finden l채sst. Die Ressource ist hier abgelegt: <https://www.bfs.admin.ch/bfs/de/home/statistiken/katalog.assetdetail.28425317.html>

Die Methodik f체r die Erhebung der Daten ist hier verf체gbar: https://www.are.admin.ch/are/de/home/mobilitaet/grundlagen-und-daten/kosten-und-nutzen-des-verkehrs.html


```{r}
library(tidyverse)
library(readxl)
```

## Analyseziele 

Bei den Daten handelt es sich um ein MS Excel Spreadsheet. Das vorrangige Ziel dieser Analyse ist es die Daten aufzubereiten um diese in ein Tidy Data Format zu bringen. Mit diesem Format werden die Daten dann mittels Visualisierungen erkundet.

## Daten Aufbereitung 

## Daten Visualisierung 
